【裁判字號】    95,易,695
【裁判日期】    950421
【裁判案由】    竊盜
【裁判全文】
臺灣臺中地方法院刑事判決               95年度易字第695號
公  訴  人  臺灣臺中地方法院檢察署檢察官
被      告  丁○○
上列被告因竊盜案件，經檢察官提起公訴（95年度偵字第3924號
），被告於準備程序中就被訴事實為有罪之陳述，受命法官於聽
取當事人之意見後，由本院合議庭裁定以簡式審判程序判決如下
：
    主    文
丁○○連續於夜間侵入住宅竊盜，處有期徒刑拾壹月。扣案之鑰
匙肆支，均沒收。
    犯罪事實及理由
一、犯罪事實：
    丁○○意圖為自己不法所有，並基於竊盜之概括犯意及以不
    正方法由自動付款設備取得他人之物之犯意，連續於附表所
    示之時間、地點（附表編號四之侵入住宅部分未據告訴），
    以如附表所示之方法，竊取如附表所示被害人管領或所有之
    財物（詳細之竊盜時間、地點、方法及竊得之財物均詳如附
    表所示），得手後，丁○○旋即於民國九十五年一月十六日
    十六時三十九分許，持竊得之如附表編號四所示陳國忠（即
    乙○○女婿）所有之萬泰商業銀行帳戶（帳號第00000
    0000000號）金融卡一張，依其同時竊得之前揭萬泰
    商業銀行帳戶存摺上原已書寫之密碼，在臺中市○區○○路
    一四九九號合作金庫自動櫃員機，以跨行提款方式輸入密碼
    操作該提款機，使之誤認為陳國忠親自操作，而交付現金，
    丁○○以此不正方法提領陳國忠所有之新臺幣（下同）四萬
    八千元。丁○○復承前竊盜犯意，再於九十五年二月十九日
    十九時二十分許，在臺中市○區○○街三九二號前，持其所
    有、串在一起之鑰匙四支（與附表所示丁○○持以供竊盜所
    用之鑰匙四支均相同），著手竊取余旻玲所有之車號ＹＲ─
    七三七二號自用小客車之際，適為行經該處之吳春喧當場發
    現，丁○○匆忙逃逸而未得手，嗣於同日十九時四十分許，
    丁○○為獲報之員警在臺中市○區○○路、正義街口攔獲，
    並當場自其身上及其腰包扣得前揭鑰匙四支及如附表二所示
    竊得之贓物，因而查悉上情。
二、認定犯罪事實之證據：
  (一)被告丁○○於警詢、偵查及本院審理時之自白。
  (二)被害人即證人陳雙興、楊秀玉、丙○○、乙○○及證人吳春
    暄分別於警詢時之證述。
  (三)扣押物品目錄表二紙、贓物認領保管單四紙。
  (四)余旻玲所有車號ＹＲ─七三七二號自用小客車之車號查詢汽
    車車籍表一紙。
  (五)萬泰商業銀行客戶交易明細表、財金資訊股份有限公司自動
    櫃員機器代號查詢表各一紙。
  (六)臺灣臺中地方法院檢察署刑案資料查註紀錄表、臺灣高等法
    院被告全國前案紀錄表（被告前案及素行之認定，被告前因
    竊盜案件，甫經本院以九十四年度中簡字第五八八號判處拘
    役五十五日，如易科罰金，以三百元折算一日確定，並於九
    十四年七月二十一日執行完畢。）
三、應適用之法條：依刑事訴訟法第二百七十三條之一第一項、
    第二百九十九條第一項前段、第三百十條之二、第四百五十
    四條第一項，刑法五十六條、第三百二十一條第一項第一款
    、第三百三十九條之二第一項、第五十五條、第三十八條第
    一項第二款，判決如主文。
四、如不服本判決，應於判決送達後十日內，向本院提出上訴狀
    （須附繕本），上訴於臺灣高等法院臺中分院。
本案經檢察官甲○○到庭執行職務。
中    華    民    國    95    年    4     月    21    日
                  刑事第九庭    法  官  何世全
以上正本證明與原本無異。
如不服本判決，應於收受送達後10日內向本院提出上訴書狀。
                                書記官  童洪芳美
中    華    民    國    95    年    4     月    21    日
附表一：
┌──┬────┬─────────┬──────┬────┬────────┬──────┐
│編號│犯罪時間│    犯罪地點      │ 竊盜方法   │被害人  │  竊得財物      │ 備     註  │
├──┼────┼─────────┼──────┼────┼────────┼──────┤
│一  │九十四年│臺中市○○區○○路│持串在一起之│陳雙興  │包包一個（內含陳│刑法第三百二│
│    │七月下旬│旁車號八五○六─Ｋ│四支鑰匙（下│        │雙興所管領使用之│十條第一項  │
│    │某日    │Ｔ自用小客車內    │稱前開四支鑰│        │誌元工程有限公司│            │
│    │        │                  │匙）開啟前開│        │章、誌元工程行發│            │
│    │        │                  │自用小客車車│        │票專用章各一個、│            │
│    │        │                  │門進入行竊  │        │工程契約書一批、│            │
│    │        │                  │            │        │發票二本）。    │            │
├──┼────┼─────────┼──────┼────┼────────┼──────┤
│二  │九十五年│臺中市○○區○○街│開啟未上鎖之│楊秀玉  │包包一個（內含楊│刑法第三百二│
│    │一月十四│二二七巷二一號「媚│大門侵入前開│楊吳月鶯│秀玉所有之佛教慈│十一條第一項│
│    │日二十時│登美容美髮店」即楊│住宅內行竊  │        │濟基金會大愛查詢│第一款      │
│    │許      │秀玉之住處        │            │        │卡一張、慶豐銀行│            │
│    │        │                  │            │        │存摺、合作金庫存│            │
│    │        │                  │            │        │摺各一本、郵局存│            │
│    │        │                  │            │        │摺二本；楊吳月鶯│            │
│    │        │                  │            │        │（楊秀玉之母）所│            │
│    │        │                  │            │        │有之合作金庫存摺│            │
│    │        │                  │            │        │一本、印章一枚、│            │
│    │        │                  │            │        │零錢包一個）    │            │
├──┼────┼─────────┼──────┼────┼────────┼──────┤
│三  │九十五年│臺中市○區○○路、│持前開四支鑰│丙○○  │身分證、提款卡、│刑法第三百二│
│    │一月十五│二聖街口丙○○管領│匙開啟前開機│        │健保卡各一張    │十條第一項  │
│    │日十三時│使用之不詳車號機車│車置物箱行竊│        │                │            │
│    │許      │置物箱內          │            │        │                │            │
├──┼────┼─────────┼──────┼────┼────────┼──────┤
│四  │九十五年│臺中市○區○○街一│開啟未上鎖之│乙○○  │含乙○○所有之臺│刑法第三百二│
│    │一月十六│六一之一號一樓即張│大門侵入前開│候居旺  │中六信銀行提款卡│十條第一項  │
│    │日十五時│惠琴之住處        │住宅內行竊  │候淑婷  │、渣打銀行信用卡│            │
│    │三十分許│                  │            │候巧玲  │、彰化銀行金融卡│            │
│    │        │                  │            │陳國忠  │、郵局金融卡、大│            │
│    │        │                  │            │        │眾銀行現金卡、身│            │
│    │        │                  │            │        │分證、駕駛執照各│            │
│    │        │                  │            │        │一張；侯居旺（張│            │
│    │        │                  │            │        │惠琴之夫）所有之│            │
│    │        │                  │            │        │建華金控信用卡、│            │
│    │        │                  │            │        │全國加油站信用卡│            │
│    │        │                  │            │        │、合作金庫信用卡│            │
│    │        │                  │            │        │各一張；侯淑婷（│            │
│    │        │                  │            │        │乙○○之女）所有│            │
│    │        │                  │            │        │之臺中商銀信用卡│            │
│    │        │                  │            │        │一張；侯巧玲（張│            │
│    │        │                  │            │        │惠琴之女）所有之│            │
│    │        │                  │            │        │渣打銀行信用卡一│            │
│    │        │                  │            │        │張；陳國忠（張惠│            │
│    │        │                  │            │        │琴之女婿）所有之│            │
│    │        │                  │            │        │萬泰商業銀行（帳│            │
│    │        │                  │            │        │號第○五一一八○│            │
│    │        │                  │            │        │八三八九○五號）│            │
│    │        │                  │            │        │存摺一本、金融卡│            │
│    │        │                  │            │        │一張；候居旺經營│            │
│    │        │                  │            │        │之宙旺工程有限公│            │
│    │        │                  │            │        │司公司各一枚、支│            │
│    │        │                  │            │        │票四張、現金二十│            │
│    │        │                  │            │        │餘萬元。        │            │
└──┴────┴─────────┴──────┴────┴────────┴──────┘
附表二：
如附表一所示之侯居旺所有之建華金控信用卡、全國加油站信用
卡、合作金庫信用卡各一張；侯淑婷臺中商銀信用卡各一張；侯
巧玲所有之渣打銀行信用卡；乙○○所有之渣打銀行信用卡、臺
中六信銀行提款卡、郵局提款卡、大眾銀行現金卡、彰化銀行提
款卡、佛教慈濟基金會大愛查詢卡各一張；楊秀玉所有之合作金
庫存摺、慶豐銀行存摺各一本；楊吳月鶯合作金庫存摺一本；楊
秀玉所有之郵局存摺二本；誌元工程行發票章、誌元工程有限公
司章各一枚；丙○○之身分證一張。
附錄本案論罪科刑法條：
刑法第三百二十一條
 犯竊盜罪而有左列情形之一者，處六月以上、五年以下有期徒刑
：
一  於夜間侵入住宅或有人居住之建築物、船艦或隱匿其內而犯
之者。
二  毀越門扇、牆垣或其他安全設備而犯之者。
三  攜帶兇器而犯之者。
四  結夥三人以上而犯之者。
五  乘火災、水災或其他災害之際而犯之者。
六  在車站或埠頭而犯之者。
前項之未遂犯罰之。
刑法第三百三十九條之二
意圖為自己或第三人不法之所有，以不正方法由自動付款設備取
得他人之物者，處三年以下有期徒刑、拘役或一萬元以下罰金。
以前項方法得財產上不法之利益或使第三人得之者，亦同。


司法院資訊處製作；財團法人民間司法改革基金會備份。
